【裁判字號】    99,上訴,317
【裁判日期】    990701
【裁判案由】    毒品危害防制條例
【裁判全文】
臺灣高等法院臺中分院刑事判決         99年度上訴字第317號
上  訴  人  臺灣南投地方法院檢察署檢察官
被      告  乙○○
指定辯護人  本院公設辯護人丙○○
上列上訴人因被告違反毒品危害防制條例案件，不服臺灣南投地
方法院98年度訴字第182號中華民國98年12月29日第一審判決（
起訴案號：臺灣南投地方法院檢察署98年度偵字第920號、第231
0號），提起上訴，本院判決如下：
    主  文
原判決撤銷。
乙○○販賣第一級毒品，處有期徒刑拾伍年貳月；扣案之海洛因
玖包（合計淨重零點玖玖陸壹公克、合計驗餘淨重零點玖肆捌參
公克）沒收銷燬之，販賣海洛因之所得新臺幣伍佰元沒收，如全
部或一部不能沒收時，以其財產抵償之。又販賣第二級毒品，處
有期徒刑柒年貳月；扣案之甲基安非他命肆包（合計淨重零點肆
陸貳貳公克、合計驗餘淨重零點肆伍柒貳公克）沒收銷燬之，販
賣甲基安非他命之所得新臺幣伍佰元沒收，如全部或一部不能沒
收時，以其財產抵償之。應執行有期徒刑拾陸年陸月；扣案之海
洛因玖包（合計淨重零點玖玖陸壹公克、合計驗餘淨重零點玖肆
捌參公克）、甲基安非他命肆包（合計淨重零點肆陸貳貳公克、
合計驗餘淨重零點肆伍柒貳公克）均沒收銷燬之，販賣毒品之所
得合計新臺幣壹仟元沒收，如全部或一部不能沒收時，以其財產
抵償之。
    事  實
一、乙○○明知海洛因、甲基安非他命係屬毒品危害防制條例第
    2條第2項第1、2款所規定之第一、二級毒品，不得非法持有
    、販賣，竟意圖營利，利用陳秀琴所申請而為其使用之0000
    000000號行動電話作為聯絡工具，於98年1、2月初某日，以
    上開行動電話與陳威智使用之0000000000號行動電話或家用
    電話0000000000號聯絡後，約定在彰化縣田中鎮某黃昏市場
    旁，販賣新臺幣（下同）500元之海洛因予陳威智1次。另於
    98年2月初某日，以其使用之上開行動電話與李岳昇使用之
    0000000000號行動電話聯絡後，約定在南投縣中寮鄉○○村
    ○○○村○路上，販賣500元之甲基安非他命予李岳昇1次。
    嗣於98年2月13日下午3時30分許，為警持臺灣南投地方法院
    核發之搜索票至廖坤城位於南投縣中寮鄉○○村○○路36之
    1號住處搜索，經警徵得在場之乙○○同意，對乙○○之身
    體搜索，並扣得乙○○所有之海洛因9包（合計淨重0.9961
    公克、合計驗餘淨重0.9483公克）、甲基安非他命4包（合
    計淨重0.4622公克、合計驗餘淨重0.4572公克），及陳秀琴
    所申請而為乙○○使用之上開0000000000號行動電話1支（
    含SIM卡1張）。
二、案經南投縣警察局南投分局報請臺灣南投地方法院檢察署檢
    察官偵查起訴。
    理  由
壹、程序方面
一、按刑法第56條連續犯之規定業於94年2月2日修正公布刪除，
    並於95年7月1日施行，而依新法對於上開反覆實施犯罪模式
    之對應處置，除合於「接續犯」或「包括一罪」之情形外，
    則僅能依數罪併罰之規定個別處斷。而依最高法院86年台上
    字第3295號判例意旨，數行為於同時同地或密切接近之時地
    實施，侵害同一之法益，各行為之獨立性極為薄弱，依一般
    社會健全觀念，在時間差距上，難以強行分開，在刑法評價
    上，以視為數個舉動之接續施行，合為包括之一行為予以評
    價，較為合理，方屬接續犯之範疇，足見「接續犯」之成立
    ，係以時、空密接性為前提要件，即透過對於同一法益之同
    種類侵害行為繼續不間斷之實行，業已稀釋個別行為之獨立
    性，致使刑法評價時將之視為單一、整體之犯罪行為，以符
    合社會一般人對於行為概念之認知，並與行為人之犯罪目的
    相互結合；至於學理上「包括一罪」概念中，與施用毒品之
    犯罪型態較有關聯者，應屬「集合犯」之態樣，此即依一般
    社會通念，特定犯罪行為具有反覆實施之特性，立法者於制
    定刑罰法律之初，亦已認知該種行為類型之反覆性，而有意
    藉由法條中客觀構成要件之行為要素，含括上開具有反覆實
    施特性之數個犯罪行為，仍僅接受一次刑法之評價為已足。
    然販賣毒品犯罪，不論行為人或為零星偶一為之，或不間斷
    的反覆為之，行為人於行為終了時，即已達其營利目的，是
    自難認立法者於制定刑罰法律之初，已認知販賣毒品行為必
    屬具反覆性之犯罪，且有意藉由法條中客觀構成要件之行為
    要素，含括上開具有反覆實施特性之數個犯罪行為（最高法
    院92年度台上字第5115號、92年度台上字第4959號、93年度
    台上字第3609號、94年度台上字第4567號等裁判意旨參照）
    。本次刑法修正既依據「刑罰公平原則」之考量，刪除有關
    連續犯之規定，並將含有連續犯性質之常業犯一併全數刪除
    ，則再以集合犯之概念評價多數販賣毒品之行為，即有不當
    。因此，多次販賣毒品犯罪之行為，當無論以「連續犯」或
    「集合犯」之餘地，此時則應回歸一般刑法上行為單、複數
    之認定，而予論罪科刑，較稱妥適。本件公訴意旨認被告所
    犯販賣第一級毒品罪之數行為、販賣第二級毒品之數行為，
    分別屬集合犯，尚有未洽，合先敘明。
二、關於證據能力部分
(一)、按被告以外之人於偵查中向檢察官所為之陳述，除顯有不可
    信之情況者外，得為證據，刑事訴訟法第159條之1第2項定
    有明文。而所謂不可信情況之認定，法院應審酌被告以外之
    人於陳述時之外在環境及情況，例如：陳述時之心理狀況、
    有無受到外力干擾等，以為判斷之依據，故係決定陳述有無
    證據能力，而非決定陳述內容之證明力。是被告以外之人前
    於偵查中已具結而為證述，除反對該項供述得具有證據能力
    之一方，已釋明「顯有不可信之情況」之理由外，皆得為證
    據；又司法實務運作上，咸認偵查中檢察官向被告以外之人
    所取得之陳述，原則上均能遵守法律規定，不致違法取供，
    其可信性極高，因而明定除顯有不可信之情況者外，得為證
    據，即被告以外之人於偵查中依法應具結者已具結，向檢察
    官所為之陳述，原則上具有證據能力，於例外「顯有不可信
    之情況」，始不具證據能力。經查：證人蘇信宏、陳威智、
    廖坤城、王益堂、李岳昇、王盈棟、賴政坤於檢察官偵查中
    ，以證人之身分陳述，經告以具結義務及偽證處罰後，於命
    證人朗讀結文後具結，其等係於負擔偽證罪之處罰心理下證
    述，並以具結擔保其等供述之真實性，又無受其他不當外力
    干擾之情形，亦未見檢察官在偵查時有不法取供之情形，依
    上說明，其等於偵查中之證言自均具有證據能力。
(二)、復按被告以外之人於檢察事務官、司法警察官或司法警察調
    查中所為之陳述，與審判中不符時，其先前之陳述具有較可
    信之特別情況，且為證明犯罪事實存否所必要者，得為證據
    。刑事訴訟法第159條之2定有明文。本件證人李岳昇於警詢
    之陳述與審判中所為陳述不符，惟本院審酌證人李岳昇於警
    詢之陳述距案發日較近，當時記憶自較深刻，可立即反應所
    知，不致因時隔日久而遺忘案情，又無來自被告同庭在場之
    壓力而出於虛偽不實之指證，或事後串謀而故為迴護被告之
    機會。且證人李岳昇於原審審理時並未抗辯其於警詢之陳述
    有何遭不法取供或違反其自由意識等情形，復與其在偵查中
    具結後所為陳述之內容相符，是證人李岳昇於警詢所為之證
    述，客觀上應具有較可信之特別情況，且亦為證明犯罪事實
    存否所必要，依上揭規定，應有證據能力。
貳、實體有罪部分
一、訊據被告乙○○矢口否認有何販賣海洛因給陳威智及販賣甲
    基安非他命給李岳昇之犯行，辯稱：其沒有販賣毒品給他們
    云云。然查：
(一)、關於被告販賣海洛因予證人陳威智部分：
  (1)證人陳威智業於警詢時證稱：「（你由何時開始向乙○○購
    買一級毒品海洛因，都是如何連絡，於何處交易，每次購買
    多少錢？）我都是用0000000000號行動電話及家中電話0000
    000000號與他連絡，向乙○○購買毒品，都是由乙○○約定
    在田中鎮○○市○○路名我不知道）旁交易，我共向乙○○
    買過3次海洛因毒品，每次都是向他買新臺幣500元。」、「
    都是直接與他交易，錢也是他直接收走。」等語。
  (2)證人陳威智於偵查中證稱：「（你有跟乙○○買過毒品？）
    有，3次，買海洛因，3次都是在去年（97年）年底，地點都
    在田中鎮的一個黃昏市場旁邊，每1次都買500元。」、「（
    你如何跟乙○○聯絡買毒品？）我用我的0000000000號行動
    電話及家用電話0000000000號打給乙○○的手機。」、「（
    你是打乙○○的0000000000號行動電話跟他聯絡？）是的。
    」等語（參偵字第920號卷第171頁）。
  (3)證人陳威智於原審審理時證稱：「（你有無跟乙○○購買海
    洛因？）有。」、「（有跟乙○○購買？）有。」、「（你
    剛才說你有向乙○○購買過海洛因？）有。」、「（時間是
    否如警詢及偵訊時所述之時間、地點跟價格？）是，可是次
    數不一樣。」、「（你購買過多少次？）1次。」、「（1次
    而已？）是。」、「（為何現在想起來只購買過1次？）我
    有去找過乙○○好多次，但是東西不喜歡就沒有購買。」、
    「（你為何知道能向乙○○購買海洛因？）跟朋友在一起。
    」、「（是否朋友介紹？）是。」、「（你在警詢及偵訊時
    都說，你跟乙○○約在田中的黃昏市場，你向乙○○購買過
    3次海洛因，1次都買500元，總共購買3次，為何今天來法院
    說你只購買過1次？）因為有好幾次我東西不滿意，就沒有
    跟乙○○購買。」、「（你有無向乙○○購買過海洛因？）
    有。」、「（購買過幾次？）1次。」、「（購買的金額為
    何？）500元。」、「（交易地點在何處？）田中。」、「
    （也是黃昏市場？）是。」、「（田中某1間黃昏市場？）
    是。」、「（最後只購買過1次？）是。」、「（你去找乙
    ○○是否都是為了要購買海洛因？）大部分。」、「（你說
    你跟乙○○交易成功1次，購買海洛因500元，是否在今年1
    、2月的事情？）是。」、「（你跟乙○○交易的模式就是
    如此？）對。」、「（就是如此？）是。」等語（參原審卷
    一第146頁至第158頁）。
  (4)證人陳威智對於其有以其使用之0000000000號行動電話或家
    用電話0000000000號與被告使用之0000000000號行動電話聯
    絡，而在彰化縣田中鎮某黃昏市場旁向被告購買海洛因之事
    實，前後證述明確。雖證人陳威智就其向被告購買海洛因之
    時間、次數等情，前後證述並不一致。惟按告訴人、證人之
    陳述有部分前後不符，或相互間有所歧異時，究竟何者為可
    採，法院仍得本其自由心證予以斟酌，非謂一有不符或矛盾
    ，即應認其全部均為不可採信，尤其關於行為動機、手段及
    結果等之細節方面，告訴人之指陳，難免故予誇大，證人之
    證言，有時亦有予以渲染之可能，然其基本事實之陳述，若
    果與真實性無礙時，則仍非不得予以採信（最高法院74年臺
    上字第1599號判例意旨參照）。本院衡以被告使用之000000
    0000號行動電話，係陳秀琴所申請，啟用時間為98年1月1日
    ，有該門號查詢資料附卷可參，故證人陳威智即不可能於97
    年底撥打0000000000號行動電話與被告聯絡購買海洛因。且
    依證人陳威智上開於原審之證言，其明確肯認向被告購買海
    洛因之次數為1次，對價為500元，自堪信為真實。
  (5)另自98年1月6日起至同年2月5日間，被告所持用之00000000
    00號行動電話與證人陳威智使用之0000000000號行動電話及
    0000000000號電話，有多達55次雙向通聯紀錄（參偵字第23
    10號卷第64頁至第128頁），雖被告與證人陳威智之通話內
    容為何？不得而知，惟證人陳威智既明確證稱其係以其使用
    之0000000000號行動電話或0000000000號電話，與被告使用
    之0000000000號行動電話聯絡後，向被告購得500元之海洛
    因1次，則上開通聯紀錄自得補強擔保證人陳威智前開證詞
    之真實性。
(二)、關於被告販賣甲基安非他命予證人李岳昇部分：
  (1)證人李岳昇業於警詢時證稱：曾於98年2月初某日下午2、3
    時許，在中寮鄉○○村○○○村路上向綽號「黑中」、「
    阿慶」之乙○○買過500元之甲基安非他命1小包等語。
  (2)證人李岳昇於偵查中證稱：「（你有跟乙○○買過毒品？）
    有，1次，買安非他命，時間是今年（即98年）2月初，在中
    寮鄉○○村○○○村○路上，我跟他買5百元。」、「我用
    我的0000000000打他0928開頭的行動電話，後面的號碼我忘
    記了。」等語（參偵字第920號卷第165頁）。
  (3)嗣證人李岳昇於原審審理時改稱：其家裏有種柳丁，柳丁很
    甜，被告的老婆喜歡吃柳丁，被告就打電話給其叫其載柳丁
    過去，載去廖坤城上開住處，然後才拿給被告，其之前的警
    詢及偵訊筆錄中有提到其曾向被告購買過1次甲基安非他命
    ，是因為其說被告打電話給其的目的就是為了購買柳丁，製
    作筆錄的人說哪有可能打那麼多次都是要購買柳丁，但是通
    聯很多次其都說是要購買柳丁，其如果拿柳丁過去，如果被
    告有甲基安非他命就會拿一些請其，因為其沒有錢，其沒有
    向被告購買過甲基安非他命，都是被告請其施用比較多，其
    不記得在警詢時及偵查中說向被告購買1次500元，98年2 月
    的時候，是被告跟其購買柳丁，其載去廖坤城上開住處給被
    告，其在警詢時說在龍安村往爽文村的路上跟被告購買500
    元，時間大概是今年2月初，其沒什麼印象，因為警察問其
    ，其說通聯紀錄都是要跟其購買柳丁，後來不相信其說的，
    其才隨便編1個，說跟被告購買過1次，我在警詢及偵訊時都
    有提到的交易地點龍安村跟爽文村中間的路上，是因為那段
    路剛好沒有住家，沒有幾戶人家，其想就隨便說，反正那邊
    沒人住，就隨便說，因為後來有1次被告跟其購買柳丁時，
    廖坤城去大陸不在家，其就跟被告約在路上等，在路上等目
    的也是為了購買柳丁，所以確實有這個時間，在中寮鄉○○
    村○○○村路上跟被告見面，被告那時在那邊沒辦法請其施
    用，就鏟一些請其施用，其就拿柳丁給被告，柳丁是其母親
    去採收的，300元我也是拿給其母親，當時被告打電話給其
    ，到那個路上等其，其就直接過去，被告的意思是他剛好也
    有毒品，鏟一些讓其帶回去施用，98年2月份時，其行動電
    話號碼是0000000000號，於98年2月間，其跟被告聯絡之後
    約在龍安村往爽文村的路上，被告跟其購買柳丁，被告給其
    一些甲基安非他命，其跟被告見面應該是下午，被告跟其購
    買柳丁，其將柳丁送到廖坤城上開住處，被告就會免費請其
    施用甲基安非他命，這種情形沒幾次，其跟被告收要購買柳
    丁的錢，如果是購買300元，就拿300元給其，其不曾因為常
    施用被告免費的甲基安非他命，就拿被告跟其購買柳丁的錢
    來抵償，因為柳丁是其母親採收的，其也不曾因為常施用被
    告免費的甲基安非他命，會感到不好意思，就拿500元跟被
    告購買，其在警詢及偵訊時說其跟被告購買過1次，金額為
    500元，是因為那次筆錄作很久，其都說是購買柳丁，製作
    筆錄的人就說哪有可能通話紀錄這麼多次等語（參原審卷一
    第207頁至第217頁）。
  (4)證人李岳昇於警詢及偵查中之證詞，明確證述確有向被告購
    買甲基安非他命1次。嗣於原審審理時雖改稱：其與被告電
    話聯絡均是因為被告要向其購買柳丁，且交付柳丁時，被告
    會無償提供甲基安非他命供其施用等語，惟此與其在警詢、
    偵查中之證述已有不符，且依證人李岳昇於原審之證詞，被
    告如向其購買柳丁均會交付價款，則衡諸情理，被告豈會無
    償提供甲基安非他命給證人李岳昇施用！況柳丁並非價格昂
    貴之水果，每逢冬季盛產期間，亦常發生生產過剩之產銷問
    題，此為公眾周知之事實；而甲基安非他命物稀價昂，被告
    亦豈會一方面自費向證人李岳昇購買柳丁，另一方面卻又無
    償提供價格較昂貴之甲基安非他命給證人李岳昇施用。是證
    人李岳昇於原審之證詞顯與情理不符，當係迴護被告之詞，
    尚難採信。
  (5)又自98年2月4日及同年2月6日間，被告所持用之0000000000
    號行動電話與證人李岳昇持用之0000000000號行動電話，分
    別有4次及6次之雙向通聯紀錄（參偵字第2310號卷第126頁
    至第132頁），雖被告與證人李岳昇之通話內容為何？不得
    而知，惟證人李岳昇既於警詢及偵查中明確證稱其係於98年
    2月初，以其使用之0000000000號行動電話與被告使用之行
    動電話聯絡後，向被告購得500元之甲基安非他命1次，則上
    開通聯紀錄自得補強擔保證人陳威智前開證詞之真實性。
(三)、此外，並有扣案之0000000000號行動電話1支（含SIM卡1張
    ）、海洛因9包（合計淨重0.9961公克、合計驗餘淨重0.948
    3公克）、甲基安非他命4包（合計淨重0.4622公克、合計驗
    餘淨重0.4572公克）可資佐證。且上開海洛因及甲基安非他
    命經送行政院衛生署草屯療養院鑑定結果亦確係海洛因及甲
    基安非他命無誤，有該院草療鑑字第0980200170號鑑定書附
    於偵查卷可按。
(四)、按販賣毒品海洛因、甲基安非他命係違法行為，非可公然為
    之，亦無公定價格，而海洛因、甲基安非他命容易分裝並增
    減份量，每次買賣之價量，可能隨時依雙方關係深淺、資力
    、需求量及對行情之認知、來源是否充裕、查緝是否嚴緊、
    購買者被查獲時供述購買對象之可能風險之評估等，而異其
    標準，非可一概而論，從而販賣之利得，除行為人就販賣之
    價量俱臻明確供述外，委難察得實情，然販賣之人從價差或
    量差中牟利之方式雖異，其意圖營利之販賣行為則同一。復
    衡以近年來毒品之濫用，危害國民健康與社會安定日益嚴重
    ，治安機關對於販賣或施用毒品之犯罪行為，無不嚴加查緝
    ，已使毒品不易取得且物稀價昂，苟被告在與陳威智、李岳
    昇交易毒品之過程中無利可圖，縱屬至愚，亦無甘冒被取締
    移送法辦判處重刑之危險而平白從事上開海洛因、甲基安非
    他命交易之理。是其販入之價格必較其出售之價格為低，而
    有從中賺取買賣價差牟利之意圖及事實，應可合理認定。
(五)、綜上所述，被告之所辯無非卸飾之詞，不足採信，事證明確
    ，其犯行洵堪認定。
二、論罪科刑
(一)、新舊法比較：被告於行為後，毒品危害防制條例第4條業已
    修正，並於98年5月20日公布，同年月22日施行。修正前毒
    品危害防制條例第4條第1項之規定為：「製造、運輸、販賣
    第一級毒品者，處死刑或無期徒刑；處無期徒刑者，得併科
    新臺幣1千萬元以下罰金。」修正後之規定為：「製造、運
    輸、販賣第一級毒品者，處死刑或無期徒刑；處無期徒刑者
    ，得併科新臺幣2千萬元以下罰金」；另同條例第2項原規定
    ：「製造、運輸、販賣第二級毒品者，處無期徒刑或7年以
    上有期徒刑，得併科新臺幣7百萬元以下罰金。」修正後之
    規定則為：「製造、運輸、販賣  第二級毒品者，處無期徒
    刑或7年以上有期徒刑，得併科新臺幣1千萬元以下罰金」。
    經比較新舊法之結果，以修正前之規定較有利於被告。自應
    一體適用修正前毒品危害防制條例之規定。
(二)、按海洛因、甲基安非他命分別係毒品危害防制條例所定之第
    一、二級毒品，不得販賣、持有。是核被告所為，係犯修正
    前毒品危害防制條例第4條第1項之販賣第一級毒品罪、同法
    條第2項之販賣第二級毒品罪。被告為供販賣第一、二級毒
    品，而持有第一、二級毒品之低度行為，為其販賣第一、二
    級毒品之高度行為所吸收，不另論罪。
(三)、按犯罪之情狀顯可憫恕，認科以最低刑度仍嫌過重者，得酌
    量減輕其刑，刑法第59條定有明文。所謂「顯可憫恕」，係
    指被告之犯行有情輕法重之情，客觀上足以引起一般人同情
    ，處以法定最低刑度仍失之過苛，尚堪憫恕之情形而言。本
    件被告所犯修正前毒品危害防制條例第4條第1項販賣第一級
    毒品罪之法定本刑為死刑或無期徒刑，惟被告所為販賣第一
    級毒品犯行，其販賣之對象僅1人，次數僅1次，販賣所得亦
    僅500元，其犯罪之情狀尚屬輕微，與大量販賣海洛因之大
    毒梟相較，對社會治安及國民健康之危害顯然較輕，倘仍予
    以量處法定最低本刑即無期徒刑，仍屬過重，有情輕法重之
    情形，在客觀上足以引起一般人同情，爰依刑法第59條之規
    定酌量減輕其刑。
(四)、被告所犯上開2罪，犯意各別，行為互殊，應予分論併罰。
三、原審就前開有罪部分疏未詳查，遽對被告為無罪之諭知，尚
    有違誤，檢察官上訴意旨指摘原判決諭知被告無罪為不當，
    其上訴為有理由，自應由本院予以撤銷改判。爰審酌被告犯
    罪之動機、目的、手段、其品行及智識程度、為謀個人私利
    ，販賣毒品使之蔓延，危害他人及社會匪淺，惟販賣之次數
    合計2次，所得亦僅1千元，尚屬輕微，及其犯罪後之態度等
    一切情狀，量處如主文第2項所示之刑；並定其應執行之刑
    。扣案之海洛因9包（合計淨重0.9961公克、合計驗餘淨重0
    .9483公克）、甲基安非他命4包（合計淨重0.4622公克、合
    計驗餘淨重0.4572公克），係查獲之第一、二級毒品，應依
    毒品危害防制條例第18條第1項前段之規定宣告沒收銷燬之
    。另販賣海洛因之所得500元及販賣甲基安非他命之所得500
    元，應依毒品危害防制條例第19條第1項之規定諭知沒收，
    如全部或一部不能沒收時，以其財產抵償之。至扣案之0000
    000000號行動電話1支（含SIM卡1張），其申請人為陳秀琴
    ，有上開行動電話查詢資料在卷可稽，亦據被告於警詢時供
    稱：「行動電話0000000000是我朋友陳秀琴於98年1月1日申
    請，但該行動電話都我在使用。」等語，故上開行動電話1
    支（含SIM卡1張），即非被告所有，故不予宣告沒收。
參、不另為無罪諭知部分
一、公訴意旨另以：被告乙○○基於反覆販賣海洛因、甲基安非
    他命之集合犯意，或由購毒者至南投縣中寮鄉○○村○○路
    36之1號廖坤城住處向其購買毒品，或以被告所有行動電話1
    支（含電話號碼0000000000號SIM卡1張）為聯絡方式，於下
    列時間、地點，販賣第一級毒品海洛因、第二級毒品甲基安
    非他命予下列之人：
(一)、販賣海洛因部分：
  (1)於民國97年10月間某日，在彰化縣田中鎮某處及於98年1月
    初某日，在南投縣南投市內轆地區，各販賣500元之海洛因
    予蘇信宏計2次。
  (2)於98年1月7日至同年2月1日間，除前開有罪部分所認定之犯
    行外，另在田中鎮某黃昏市場旁，各販賣500元之海洛因予
    陳威智2次。
(二)、販賣甲基安非他命部分：
  (1)於97年3月間某日及97年5月間某日，在廖坤城上開住處；於
    97年10月間某日，在田中鎮某處；於98年1月初某日，在南
    投市內轆地區，各販賣2000元、1000元、2000元、1000元之
    甲基安非他命予蘇信宏計4次。
  (2)於98年2月13下午2時許，在廖坤城上開住處，販賣4000元之
    甲基安非他命予廖坤城。
  (3)於97年11月間某日及98年1月底某日，在廖坤城上開住處，各
    販賣1000元之甲基安非他命予王益堂計2次。
  (4)於98年2月10日晚上10時許，在南投市○○○路與大庄路口
    四海遊龍餐飲店前，販賣1500元之甲基安非他命予王盈棟。
  (5)於98年1月22日，在彰化縣彰化市建國大學附近，販賣1000
    元之甲基安非他命予賴政坤。
    因認被告乙○○此部分亦涉犯毒品危害防制條例第4條第1項
    、第2項之販賣第一級毒品罪嫌及販賣第二級毒品罪嫌等語
    。
二、按犯罪事實應依證據認定之，無證據不得認定犯罪事實，刑
    事訴訟法第154條第2項定有明文。次按刑事訴訟法上所謂認
    定犯罪事實之證據，係指足以認定被告確有犯罪行為之積極
    證據而言；如未能發現相當證據或證據不足以證明，自不能
    以推測或擬制之方法，以為裁判基礎，最高法院著有29年上
    字第3105號、40年台上字第86號判例意旨可資參照。又檢察
    官就被告犯罪事實，應負舉證責任，並指出證明之方法，刑
    事訴訟法第161條第1項定有明文，因此，檢察官對於起訴之
    犯罪事實，應負提出證據及說服之實質舉證責任。倘其所提
    出之證據，不足為被告有罪之積極證明，或其指出證明之方
    法，無從說服法院以形成被告有罪之心證，基於無罪推定之
    原則，自應為被告無罪判決之諭知，最高法院亦著有92年台
    上字第128號判例意旨可佐。另施用毒品者，其所稱向某人
    購買之供述，須補強證據以擔保其供述之真實性。良以施用
    毒品者其供述之憑信性本不及於一般人，況施用毒品者其供
    出來源，因而破獲者，法律復規定得減輕其刑，其有為偵查
    機關誘導、或為邀輕典而為不實之陳述之可能，其供述之真
    實性自有合理之懷疑。是本院一貫之見解，認施用毒品者關
    於其向某人購買毒品之供述，必須補強證據佐證，以擔保其
    供述之真實性，俾貫澈刑事訴訟無罪推定及嚴格證明之基本
    原則。又關於毒品施用者其所稱向某人購買毒品之供述，必
    須補強證據佐證，係指毒品購買者之供述縱使並無瑕疵，仍
    須補強證據佐證而言，以擔保其供述之真實性。該所謂補強
    證據，必須與施用毒品者關於相關毒品交易之供述，具有相
    當程度之關聯性，且足使一般人對於施用毒品者之供述無合
    理之懷疑存在，而得確信其為真實，始足當之，此有最高法
    院98年度台上字第3116號判決意旨可參。
三、公訴人認被告乙○○涉犯上開罪行，無非以證人蘇信宏、廖
    坤城、王益堂、王盈棟、賴政坤等人於警詢、偵查中之證述
    ，及被告所持用之0000000000號行動電話通聯紀錄為其主要
    論據。訊據被告乙○○固坦承有持用0000000000號行動電話
    ，且卷內之通聯紀錄確係其與證人王益堂、王盈棟、賴政坤
    等人電話聯絡之紀錄，惟堅決否認有何起訴書所載之上揭犯
    行，辯稱：其並未販賣毒品給上開證人等語。經查：
(一)、關於被告販賣海洛因及甲基安非他命與證人蘇信宏部分：
  (1)證人蘇信宏於警詢時證稱：「我向乙○○買4次安非他命毒
    品，地點都是在廖坤城家。」、「每次500元至2000元不等
    ，都是以現金當場交易。」等語；於偵查中證稱：「（你有
    跟張慶買毒品嗎？）有，跟他買安非他命及海洛因，跟他買
    安非他命的時間是97年3月買一次2000元，97年5月再買一次
    1000元，97年10月買一次2000元，98年1月初買1000元，地
    點依序前2次在廖坤城住處，第3次在田中鎮，第4次是在南
    投市內轆，跟他買海洛因的時間是在97年10月買500元及98
    年1月初買500元，這2次是跟（甲基）安非他命一起買的，
    我是經過廖坤城幫我聯絡被告的等語（參偵字第920號卷第
    81頁）；及於原審審理時證稱：其有向被告購買過海洛因，
    時間太久了其不知道，其購買過1、2次，購買金額為500元
    或1000元，向被告購買海洛因時並未與被告事先聯絡，其沒
    有向被告購買過甲基安非他命，被告有請其甲基安非他命2
    次，時間大概是97年底到98年初，其在向被告購買海洛因時
    ，廖坤城應該沒有看到，其有向被告購買過2次海洛因，1次
    是500元，一次是1000元，購買的地點在廖坤城上開住處，
    其是去廖坤城上開住處，碰到被告，就跟被告說其要購買海
    洛因，其都是在廖坤城上開住處向被告購買海洛因，偵訊時
    說的交易地點彰化田中及南投市內轆，是其載廖坤城去，不
    是其購買的，但是其有於97年10月和98年1月，在廖坤城上
    開住處跟被告購買過2次海洛因，價格分別是500元及1000元
    等語（參原審卷一第174頁至第191頁）。
  (2)由證人蘇信宏上開3次證述之內容，其對於有否向被告購買
    過甲基安非他命，先於警詢及偵查中證稱有向被告購買過4
    次，於原審審理時則否認有此事。另關於其向被告購買海洛
    因2次部分，於警詢時並未提及，於偵查中則證稱交易地點
    分別在彰化縣田中鎮及南投市內轆地區、金額均為500元，
    然於原審審理時則改稱交易地點均是在廖坤城住處，金額分
    別為500元及1000元，前後3次證述之內容歧異甚大，其真實
    性如何，已非無疑。
  (3)又證人蘇信宏於偵查中證稱其是透過廖坤城聯絡被告，於原
    審審理時則證稱與被告交易海洛因之地點是在廖坤城上開住
    處，然而於原審審理時質之證人廖坤城，證人廖坤城則證稱
    ：「（你是否曾經看過乙○○在你住處販賣毒品給他人？）
    我沒有看過，乙○○私底下如何我不知道，我沒有在注意那
    些」、「（因蘇信宏供稱曾在你住處向乙○○購買過毒品，
    你是否知情？）我不知道，乙○○跟蘇信宏私底下在做何事
    ，有時跑去外面，有時跑去旁邊，有時在做何事我也不知道
    ，是在我住處沒錯，但是私底下他們作什麼我不知道，我沒
    有看到」等語（參原審卷一第162頁），並無從證明證人蘇
    信宏前開所指向被告購買海洛因及甲基安非他命是否確有其
    事。
  (4)被告使用之0000000000號行動電話，係陳秀琴所申請，啟用
    時間為98年1月1日，有該門號查詢資料附卷可參，故證人蘇
    信宏即不可能於97年間，撥打上開門號向被告購買海洛因及
    甲基安非他命。是公訴意旨認被告以上開行動電話作為聯絡
    工具，於97年間販賣海洛因及甲基安非他命給蘇信宏，即與
    客觀事實不符。此外，遍觀本案全部卷證資料，亦無任何補
    強證據足以擔保證人蘇信宏所指向被告購買海洛因及甲基安
    非他命證述之真實性，自不得以證人蘇信宏上開有瑕疵之證
    述，遽認被告此部分之犯行。
(二)、關於被告販賣甲基安非他命予證人廖坤城部分：
  (1)證人廖坤城於警詢時證稱：98年2月13日下午4時許被警方查
    獲其持有之甲基安非他命是向被告乙○○以4千元購買的，
    因為他也要花錢向他人購買，因為其不想讓人家請客，也沒
    地方買到毒品，所以才向被告購買，只向被告買過這1次甲
    基安非他命而已等語；於偵查中證稱：「（你何時跟乙○○
    買安非他命？）我是昨天下午2點在我家跟他講他身上的安
    非他命先給我，我拿4000元給他，我只有跟他買1次安非他
    命。」等語（參偵字第920號卷第92頁）；及於原審審理時
    證稱：被告時常去我上開住處找其，被告說無聊要來找其，
    要來其上開住處坐，其沒有向被告購買過甲基安非他命，其
    都向被告索取施用，警詢時其說有向被告購買甲基安非他命
    ，是因為其被查獲時，其有施用毒品，恍神恍神，意識不清
    ，其又有重聽，警察在問的時候其聽不太清楚，他問什麼其
    都說是，每樣都答是，當時是被告先被警察抓走，剩其一個
    人在家，桌上一堆毒品，其如果沒承認是被告的，被告會說
    是其的，其實毒品是被告在其上開住處施用，吸食完後放在
    桌上，沒有收拾乾淨，吸食器是其的沒錯，那時其想說其是
    屋主，其怕被告不會承認，才說是其的，其沒有向被告購買
    過金額4000元的甲基安非他命，其是跟被告索取來施用，其
    沒有錢，本身沒有經濟來源，其在偵訊中是跟檢察官說知道
    被告有施用，其跟他要，偵訊筆錄其有說向被告購買4000元
    的甲基安非他命，其本來也不知道那些毒品要多少錢，其問
    被告這些毒品要多少錢，被告說4000元，其才知道這些毒品
    是4000元購買的，所以4000元是那時被告告訴其，其才知道
    那1包甲基安非他命要4000元，偵訊時其才說4000元，被告
    是拿出來給其看，其問被告1包要多少錢，被告說在外面跟
    人購買1包要4000元，其不清楚是否要賣其的意思，也沒有
    要贈與給其，那時是在其上開住處查獲，其想如果被告不承
    認的話，在其上開住處查獲就變成是其的，所以其會說甲基
    安非他命是其向被告購買的，當天查獲的那1包甲基安非他
    命是被告的等語（參原審卷一第159頁至第171頁）。
  (2)由證人廖坤城上開證述之內容，對於在其上開住處查獲之甲
    基安非他命，先稱是以4000元向被告購買而來，又改稱該包
    甲基非他命是被告所有，被告只是拿出來給其看，並告知該
    甲基安非他命價值4000元，其並未向被告購買該包甲基安非
    他命，前後所證翻異不一，其是否屬實，已非無疑。又遍觀
    本案全部卷證資料，並無任何補強證據足以擔保證人廖坤城
    所指向被告購買甲基安非他命證述之真實性，自不得以證人
    廖坤城上開有瑕疵之證述，遽認被告此部分之犯行。雖上開
    扣案之甲基安非他命1包經送行政院衛生署草屯療養院鑑定
    結果確係甲基安非他命無誤，有該院草療鑑字第0980200169
    號鑑定書附於偵查卷可按，惟證人廖坤城否認係其向被告購
    得該包甲基安非他命；且倘若證人廖坤城確係於查獲當日以
    4千元向被告購得該包甲基安非他命，而警方在搜索查獲證
    人廖坤城同時，被告亦在現場，並由警方徵得被告同意後對
    被告之身體搜索，則衡諸情理，警方理應可搜獲該4千元現
    金，惟觀諸警方之扣押物品目錄表，卻未有搜獲現金4千元
    之紀錄，顯見證人廖坤城於警詢、偵查中之證詞並非無疑，
    且扣案之甲基安非他命亦難補強擔保證人廖坤城證詞之真實
    性。
(三)、關於被告販賣甲基安非他命與證人王益堂部分：
  (1)證人王益堂於警詢時證稱：其於97年11月間開始向綽號「哥
    哥」之乙○○買安非他命，連絡方式就是以其使用之000000
    0000與乙○○之0000000000連繫，交易地點都在廖坤城位於
    中寮鄉之家中，其每次購買安非他命價格為1000元至2000元
    ，其向乙○○買過2次安非他命等語；於偵查中證稱：「（
    你有跟乙○○買過毒品？）有，2次，第1次是去年（即97年
    ）11月在中寮鄉廖坤城的家，這次買1千元，第2次是在98年
    1月底，也是在廖坤城他家買1千元。」、「（你如何跟乙○
    ○聯絡買毒品？）我用我的0000000000號行動電話打給乙○
    ○的手機。」、「（你是打乙○○的0000000000號行動電話
    跟他聯絡？）是的。」等語（見偵字第920號卷第164、165
    頁）；及於原審審理時證稱：其有向被告購買過2次甲基安
    非他命，每次購買的金額是1、2000元，地點一次在軍功寮
    ，一次在廖坤城住處，詳細的時間沒有印象，其用00000000
    00號行動電話撥打被告的行動電話與被告聯絡，在軍功寮那
    次是因為被告不在廖坤城住處，其打電話給被告，被告剛好
    要經過軍功寮，叫其在那邊等，其之前施用的甲基安非他命
    都是跟廖坤城購買，有時廖坤城沒有甲基安非他命的時候，
    才會跟被告購買，其在偵訊時說2次都是在廖坤城上開住處
    向被告買甲基安非他命，應是審理時所述比較正確，其有1
    次去廖坤城上開住處沒有打電話與被告聯絡，剛好被告在旁
    邊，就向被告購買甲基安非他命，另外1次是打電話聯絡，
    其印象是過年前用電話與被告聯絡，其向被告購買過2次甲
    基安非他命，第1次是97年11月間在廖坤城住處購買，第2次
    是在98年1月間農曆過年前，在其家附近就是軍功寮那邊購
    買，是其打電話給被告，1次1000元，1次2000元，其本來甲
    基安非他命都是向廖坤城購買，有1次廖坤城缺貨，廖坤城
    打電話叫被告去廖坤城住處，然後被告拿毒品賣給其，所以
    其第1次跟被告購買毒品的時候，廖坤城有在場並有看到等
    語（參原審卷一第193頁至第204頁）。
  (2)由證人王益堂上開證述之內容，其對於向被告購買甲基安非
    他命之時間及金額，雖甚為一致，然而對於交易地點，於偵
    查中係證稱均在證人廖坤城住處，然於原審審理時則改稱第
    1 次是在證人廖坤城住處，第2次是在南投市軍功寮附近，
    是其前後證述仍有不一致之處。再關於證人王益堂所指於97
    年11月間某日，在證人廖坤城住處向被告購買甲基安非他命
    1000元部分，證人王益堂證稱廖坤城有在場，有看到2人交
    易毒品經過等語，惟原審於審理時質之證人廖坤城，證人廖
    坤城證稱：「（王益堂也供稱是在你住處向乙○○購買安非
    他命，你是否曾經看過？交易地點為何都在你住處？）因為
    乙○○都去我住處，打電話給乙○○的時候，乙○○就說人
    在我住處」、「（你是否曾經看過乙○○在你住處販賣毒品
    給王益堂？）我不曾看過」、「因為乙○○跟王益堂私底下
    如何我不知道，我本身在忙自己的事情，乙○○跟王益堂私
    底下在做何事，說何話，我沒有去注意」、「（王益堂說有
    1次曾經請你聯絡乙○○去你住處，王益堂跟乙○○購買安
    非他命，你有在場並有看到，有無此事）不太記得」、「（
    你有無看見王益堂向乙○○購買甲基安非他命？）太久了，
    我也不太記得」等語（參原審卷一第162頁至第163頁、第
    204頁至第205頁）。是無從證明證人王益堂前開所指向被告
    購買甲基安非他命是否確有其事，且遍觀本案全部卷證資料
    ，並無任何補強證據足以擔保證人王益堂所指此部分向被告
    購買甲基安非他命證述之真實性。
  (3)至於證人王益堂所指於98年1月間，以0000000000號行動電
    話與被告持用的0000000000號行動電話聯絡後，在證人廖坤
    城住處（偵查中所證）或南投市軍功寮（審理時所證），向
    被告購買甲基安非他命乙節，此經調閱被告持用之上開行動
    電話通聯紀錄，自98年1月1日起至98年2月10日止，被告與
    證人王益堂持用之上開行動電話亦僅於98年2月6日有9次之
    雙向通聯紀錄，98年1月間則無任何通聯存在（參偵字第231
    0號卷第57頁至第147頁），由此可見，證人王益堂此部分之
    證述與通聯紀錄迥然不符。是證人王益堂雖證述向被告購買
    2次甲基安非他命，然因其證述無補強證據及與客觀之通聯
    紀錄不合，而難以採為對被告不利之認定。
(四)、關於被告販賣甲基安非他命予證人王盈棟部分：
  (1)證人王盈棟於警詢時證稱：「（你於警方查獲前，是否曾向
    乙○○購買過毒品？）購買過1次。」、「我是購買二級毒
    品安非他命，大約我遭警方查獲之3、4天前22時至23時間在
    南投市○○○路與大庄路口之四海遊龍飲食店我有向乙○○
    購買毒品。」、「我購買1小包二級毒品安非他命，交易金
    額在新臺幣1500元左右。」、「（警方提示0000000000行動
    電話通聯紀錄於98年2月10日22時12分48 秒，你使用之行動
    電話0000000000受話來自0000000000行動電話持機人，係因
    何事？）應該就是我上述要向他購買二級毒品安非他命。」
    、「（該通電話由何人接聽？二級毒品安非他命交易有無成
    功？）是乙○○本人接聽，有交易成功。」等語；於偵查中
    證稱：「（你有跟乙○○買過毒品？）有，1次，買過安非
    他命，時間是在今年（即）98年2月10日晚上10點至11點中
    間，在南基醫院前下來的路口的四海遊龍飲食店前面買1500
    元。」、「（你如何跟乙○○聯絡買毒品？）用我的電話00
    00000000打他的0000000000號。」等語（參偵字第920號卷
    第165頁）；及於原審審理時證稱：其於98年2月13日被查獲
    當天，在警局時問其毒品是向何人購買，其說不知道對方的
    姓名，其一次都購買3、4000元，對方留0000000000號電話
    給其，其有與被告合資購買過甲基安非他命，被告去拿，拿
    回來之後其將屬於其的部分拿走，合資購買過1次，時間不
    記得了，其跟被告都有出錢，其不知道被告出多少錢，其是
    跟被告去南基醫院下來的南投市○○○路四海遊龍那邊購買
    ，大約是98年2月份，當天其有去四海遊龍那邊，被告也有
    去，其不知道向何人購買，我出1、2000元，其是在四海遊
    龍那邊拿到毒品，也是在那邊將其所出的錢交給被告，其不
    知道被告去何處購買毒品，其拿錢給被告，幾分鐘之後被告
    拿毒品給其，是其跟被告合資去拿，當天應該是其在名間鄉
    客庄巷住處打電話給被告，其拿1、2000元給被告，被告就
    拿甲基安非他命給其，在場沒有其他人，其跟被告約在四海
    遊龍前面見面之前，有打電話聯絡，其跟被告是合資一起去
    拿，其不知道這樣是算合資還是算跟被告購買，被告到底出
    多少錢其也不知道，被告到底是去跟何人拿其也不知道，其
    跟被告約在四海遊龍那邊見面，其打電話給被告時，電話中
    只提到要約在四海遊龍那邊見面，並未提到要購買毒品或合
    買毒品的事情，其是在98年2月13日被警方在南崗二路的麥
    當勞查獲，那次警方將其採集尿液之後，作筆錄時，其跟警
    方說我是跟一個電話號碼0000000000號的人購買甲基安非他
    命，之後到98年5月5日時，警方又傳喚我去作筆錄，這次警
    方有拿通聯紀錄給其看，是根據這份通聯紀錄問其有無跟被
    告購買過甲基安非他命，那時其看過通聯紀錄以後，其說在
    98年2月10日跟被告打很多通電話聯絡，目的就是要購買甲
    基安非他命，實際上是其跟被告合資去購買，電話中沒有說
    什麼，見面以後，其就跟被告合資去購買，錢拿給被告之後
    ，被告就去別處，過一下子才回來，然後拿甲基安非他命給
    其，那次其拿1、2000元給被告，警詢及偵訊時說是1500元
    ，差不多是此金額，其從住處騎機車到四海遊龍大約需要5
    、6分鐘，被告先到四海遊龍，但是其那時已經先到南投，
    沒有去四海遊龍，其拿錢給被告之後，過5、6分鐘被告拿甲
    基安非他命給其，其當天是晚間9點、10點左右與被告聯絡
    ，與被告見面的時間大概是晚間10點半以後還未到11點，其
    跟被告這樣交易的情形有1次，時間是否為通聯紀錄的98年2
    月10日，其忘記了等語（參原審卷一第219頁至第237頁）。
  (2)由證人王盈棟上開證述之內容，先於警詢及偵查中指稱有向
    被告購買甲基安非他命，後於審理時改稱是與被告合資購買
    ，其前後證述已有不一。且依證人王盈棟前開證述，其有於
    98年2月10日晚間10時至11時許，與被告以電話聯絡後，2人
    在南投市○○○路之四海遊龍飲食店前見面乙節，惟依被告
    持用之0000000000號行動電話通聯紀錄，於98年2月10日晚
    間9時許及同日晚間10時12分許，確有與證人王盈棟持用之
    0000000000號行動電話之通話紀錄，然而被告上開行動電話
    之基地台位置，於該日晚間9時0分許、9時6分許、9時20分
    許、9時35分許、9時40分許、10時7分許、10時12分許、10
    時44分許、11時18分許、11時20分許，均在彰化縣田中鎮（
    參偵字第2310號卷第146頁至第147頁），可證被告於上揭時
    點，並未前往南投市○○○路附近，則證人王盈棟上開所證
    ，顯與通聯紀錄所顯示之客觀證據不符。此外，復無任何補
    強證據足以擔保證人王盈棟所指向被告購買甲基安非他命證
    述之真實性，則證人王盈棟之所證自無從採為對被告不利之
    證據。
(五)、關於被告販賣甲基安非他命予證人賴政坤部分：
  (1)證人賴政坤於警詢時證稱：「我自98年1月間向『慶兄』之
    男子購買安非他命1次，是『慶兄』之男子再將安非他命毒
    品拿到我住處，我以新臺幣1千向他購買1小包安非他命。」
    、「（警方現提示98年1月22日、2月2日、5日『慶兄』之男
    子所使用之0000000000行動電話通聯紀錄，你所使用之0000
    000000電話有與『慶兄」之男子聯絡，是否聯絡購買毒品？
    ）我只有98年1月22日那天與『慶兄』之男子聯絡購買毒品
    。」等語；於偵查中證稱：「（你有跟乙○○買過毒品？）
    有，1次，買安非他命，時間是今年（98年）1月22日，地點
    在彰化市建國大學附近買1千元。」、「（你如何跟乙○○
    聯絡買毒品？）我用我的0000000000號行動電話打給乙○○
    的手機，他的電話我輸入在我的手機，我不會背。」、「（
    你是打乙○○的0000000000號行動電話跟他聯絡？）是的。
    」、「（你在警察局時為何說向乙○○買毒品的地點是田中
    鎮○○路？）我在警訊時記錯了。」等語（參偵字第920號
    卷第172頁）。
  (2)依被告持用之0000000000號行動電話通聯紀錄，於98年1 月
    22日下午5時3分4秒許，被告固有以該電話撥打證人賴政坤
    持用之0000000000號行動電話，又於同日下午5時3分53秒，
    被告以該電話發送簡訊至證人賴政坤持用之上開電話，而被
    告行動電話之基地台位址，於該日下午5時3分許、5時24分
    許、5時26分許、5時38分許、6時15分許、7時18分許、8時
    55分許、9時8分許，均在彰化縣田中鎮（參偵字第2310號卷
    第101頁），足見被告於該日下午5時3分許撥打電話與證人
    賴政坤後，迄於同日晚間9時8分許，均在彰化縣田中鎮（之
    後該電話再通聯收訊之時間則為翌日上午10時10分，基地台
    位亦在彰化縣田中鎮），且依卷內資料亦無證據可以證明被
    告有前往證人賴政坤所指其2人交易甲基安非他命之地點即
    彰化市之建國大學附近。是以證人賴政坤之證述缺乏補強證
    據足以佐證其證述之真實性，而無法認定被告有何起訴書所
    載此部分之販賣甲基安非他命犯行。
(六)、公訴意旨認被告除前開有罪部分所認定被告販賣海洛因給陳
    威智之犯行外，另在田中鎮某黃昏市場旁，各販賣500元之
    海洛因予陳威智2次。惟本院業已認定被告僅販賣1次海洛因
    給陳威智，其理由詳如前述，則公訴意旨所指被告另2次販
    賣海洛因給陳威智之犯行，並不成立。
四、綜上所述，檢察官就此部分所舉之證據所為訴訟上之證明，
    於通常一般人仍有合理之懷疑存在，尚未達於可確信其真實
    之程度，故被告就此部分之辯解應可採信，此外復查無其他
    積極之證據足以證明被告確有公訴意旨所指此部分之販賣第
    一、二級毒品犯行，則本件此部分要屬不能證明被告犯罪。
    原審認被告此部分犯罪不能成立，自無不合，檢察官上訴意
    旨認此部分亦應予以論罪科刑，並無理由。而此部分既不能
    證明被告犯罪，原應為無罪之諭知，惟公訴人以此部分與被
    告所犯前開有罪部分，有集合犯之實質上一罪關係，在審判
    上不可分，爰不另為無罪之諭知。
據上論斷，應依刑事訴訟法第369條第1項前段、第364條、第299
條第1項前段，修正前毒品危害防制條例第4條第1項、第2項、第
18條第1項前段、第19條第1項，刑法第11條、第2條第1項、第59
條、第51條第5款，判決如主文。
本案經檢察官甲○○到庭執行職務。
中    華    民    國    99    年    7     月     1    日
            刑事第八庭  審判長法  官  羅  得  村
                              法  官  郭  瑞  祥
                              法  官  簡  源  希
以上正本證明與原本無異。
如不服本判決應於收受送達後十日內向本院提出上訴書狀，其未
敘述上訴之理由者，並得於提起上訴後十日內向本院補提理由書
（均須按他造當事人之人數附繕本）「切勿逕送上級法院」。
                              書記官  李  宜  珊
中    華    民    國    99    年    7     月     1    日
附錄本案論罪科刑法條：
修正前毒品危害防制條例第4條第1項
製造、運輸、販賣第一級毒品者，處死刑或無期徒刑；處無期徒
刑者，得併科新臺幣1千萬元以下罰金。
修正前毒品危害防制條例第4條第2項
製造、運輸、販賣第二級毒品者，處無期徒刑或7年以上有期徒
刑，得併科新臺幣7百萬元以下罰金。

司法院資訊處製作；財團法人民間司法改革基金會備份。
